【裁判字號】    89,易,97
【裁判日期】    900410
【裁判案由】    竊盜等
【裁判全文】
臺灣宜蘭地方法院刑事判決                            八十九年度易字第九七號
    公  訴  人  臺灣宜蘭地方法院檢察署檢察官
    被      告  丁○○
右列被告因竊盜案件，經檢察官提起公訴（八十九年度偵緝字第一七號），暨移送併
辦（八十九年度偵字第一八八三號、八十九年度少年偵字第一四號）本院判決如左：
    主  文
丁○○連續攜帶兇器竊盜，處有期徒刑玖月。
    事  實
一、丁○○基於意圖為自己不法所有之概括犯意，先於民國八十八年十月七日十三時
    五十分許，無故侵入甲○○位於宜蘭縣冬山鄉○○路一三五號住處，並持置於屋
    內廚房所置客觀上足以對人之生命、身體造成危害之兇器菜刀一把，用以破壞臥
    室房門喇叭鎖，而進入竊得現金新臺幣（下同）二萬餘元，得手後花用殆盡。嗣
    甲○○返家後發覺遭竊，經報警採集現場指紋送內政部警政署刑事警察局鑑定後
    ，始循線查獲。又丁○○復於八十九年七月一日七時許及同年月六日七時四十分
    許，先後在宜蘭縣蘇澳鎮蘇澳榮民醫院停車場內及宜蘭縣五結鄉○○村○○路十
    四之三號，以自備鑰匙竊得戊○○所有，車牌號碼ＨＷ─五０四九號自用小客車
    ，及乙○○所有，車牌號碼ＥＳ─三０五一號自用小客車各一部，得手後均供己
    作為代步工具。嗣於八十九年七月六日二十三時二十五分，在宜蘭縣蘇澳鎮○○
    路二十二號前為警查獲。
二、案經宜蘭縣警察局羅東、蘇澳分局報告臺灣宜蘭地方法院檢察署檢察官偵查起訴
    暨移送併辦。
    理  由
一、訊據被告丁○○固自警訊至偵審中，均坦承於八十八年十月七日十三時五十分許
    ，無故侵入甲○○位於宜蘭縣冬山鄉○○路一三五號住處，並持屋內廚房之菜刀
    毀壞臥室房門，進入竊得二萬餘元現金之事實不諱，核與被害人甲○○到庭指訴
    情節大致吻合，並有內政部警政署刑事警察局鑑定書一份在卷可佐，足徵被告此
    部分之自白非虛，顯與事實相符，洵堪採信。另被告則於警訊及偵審中，均矢口
    否認有何竊取車牌號碼ＨＷ─五０四九號及ＥＳ─三０五一號自用小客車二部之
    犯行，辯稱：車牌號碼ＨＷ─五０四九號自用小客車乃友人「倪智平」於八十九
    年六月底、七月初所借予，約定使用期間一個月至一個半月左右，嗣因其在八十
    九年七月四日上午駕車搭載少年丙○○、周以恆、張貞怡為警攔查逃脫後，無交
    通工具可資使用，且正因另案遭警通緝，故「倪智平」再度於同年月六日中午將
    車牌號碼ＥＳ─三０五一號之自用小客車借其使用，約定隔日中午在羅東還車。
    其與「倪智平」均以電話聯絡，「倪智平」年約三十歲，等語。然查：
  (一)本轄區內並無名為「倪智平」之人，有宜蘭縣警察局八十九年八月二十五日八九
    警戶字第三一二五四號函一紙在卷可佐，又本院再依職權向臺灣宜蘭監獄調取被
    告所有之行動電話，並勘驗其內通訊錄所設定之聯絡資料製成勘驗筆錄後，令被
    告當庭指明「倪智平」所使用之電話號碼應係代號Ｇ之0000000000號
    或代號Ｐ之0000000000號。是本院再依職權向遠傳電訊股份有限公司
    函詢上開號碼之用戶資料，經該公司函覆上開電話號碼乃分屬陳再壽及陳游霖所
    有，並非「倪智平」之人所使用甚明。從而，被告所執：其與「倪智平」乃以行
    動電話內設定之電話聯繫，而向「倪智平」先後借得車牌號碼ＨＷ─五０四九號
    及ＥＳ─三０五一號自用小客車使用之辯詞，要無證據可資證明其所辯為真實，
    應係犯後推諉卸責之語，堪難採信。
  (二)另證人即宜蘭縣蘇澳鎮興華旅社負責人己○○亦分別於警訊及本院審理中，結證
    稱：其所經營之興華旅社乃家庭式旅社，住客進出並無庸將房間鑰匙交予櫃臺服
    務人員管制，亦無須登記住客資料，況櫃臺亦非常有人在招呼住客，故不清楚丁○○係何時離去等語綦詳。從而，綜據證人己○○之上開證言，要無法證明被告
    丁○○於八十九年七月六日凌晨投宿興華旅社後之行蹤，亦難依此作為被告於車
    牌號碼ＥＳ─三０五一號自用小客車失竊時之不在場證明。被告此部分之辯解，
    仍屬無據，是難信其所言為真實。
  (三)總上所陳，被告丁○○雖於警訊及偵審中，迭以前開情詞置辯，惟經本院函調所
    有相關資料及傳訊證人後，均無合於被告所述之事實，亦查無對被告有利之積極
    或補強證據，除難認其對車牌號碼ＨＷ─五０四九號及ＥＳ─三０五一號自用小
    客車二部之來源供述係屬真實外，實徵其所為之辯解，均屬犯後避責脫罪之語，
    洵無可採。此外，本件尚有被害人戊○○、乙○○於警訊中之指陳，及贓物認領
    保管收據二紙存卷可稽，堪認車牌號碼ＨＷ─五０四九號及ＥＳ─三０五一號自
    用小客車二部均係被告行竊之所得。是此部分之事實亦臻明確，被告犯行洵堪認
    定，應予依法論科。
二、按刑法第三百二十一條第一項第二款所謂安全設備，係指依社會通常觀念足認為
    防盜之設備而言。最高法院五十五年度臺上字第五四七號判例可資參照。又菜刀
    乃金屬製器械，質地堅硬，刀鋒銳利，客觀上顯具危險性，足以殺傷人之生命、
    身體，自為兇器之一種。是被告丁○○無故侵入被害人甲○○住宅後，復持屋內
    廚房之菜刀用以毀壞臥室房門上之喇叭鎖後行竊財物，及以自備鑰匙竊得被害人
    戊○○、乙○○所有之自用小客車之所為，應係犯刑法第三百零六條無故侵入住
    宅罪、同法第三百二十條第一項竊盜罪及同法第三百二十一條第一項第三款攜帶
    兇器之加重竊盜罪。公訴意旨認被告持菜刀破壞之喇叭鎖係屬毀壞安全設備之所
    為，係涉犯攜帶兇器破壞安全設備竊盜罪，然因臥室房門依社會通常觀念尚非係
    供作防盜之目的，揆諸首揭判例意旨，公訴意旨此部分之論罪容有誤會，附此敘
    明。又被告先後三次竊盜犯行，時間緊接，反覆為之，犯罪基本構成要件相同，
    顯係基於概括之犯意為之，應依刑法第五十六條連續犯之規定，論以情節較重之
    攜帶兇器竊盜之一罪，並加重其刑。另被告無故侵入被害人住宅乃係遂行其竊盜
    之方法，是其所犯無故侵入住宅罪與加重竊盜罪間，存有方法、目的之牽連關係
    ，應依刑法第五十五條牽連犯之規定，從一重之加重竊盜罪處斷。檢察官移送併
    辦部分，與起訴事實間，具有連續犯之裁判上一罪關係如前述，是亦為起訴效力
    所及，本院自當併予審判，併予述明。審酌被告正值年輕力壯之年，竟不思上進
    ，循合法途徑獲致財富，反以嚴重影響社會治安，及民間居住安寧及被害人財產
    法益之連續竊盜方式圖求不法利益，情節非輕，本應重罰，惟念其犯後坦承部分
    犯行，態度尚佳及其動機、目的、手段、所生損害等一切情狀，爰酌情量處如主
    文所示之刑，以示懲儆。至扣案鑰匙一支，雖應係被告丁○○持以作案之物，然
    乏證據證明係屬其所有，亦非違禁物，是與刑法第三十八條第三項規定顯有未合
    ，爰依法不併予宣告沒收，特此述明。
據上論斷，應依刑事訴訟法第二百九十九條第一項前段，刑法第五十六條、第三百零
六條第一項、第三百二十一條第一項第三款、第五十五條，罰金罰鍰提高標準條例第
一條前段，判決如主文。
本案經檢察官林  慧到庭執行職務
中    華    民    國      九十      年        四        月      十      日
                            臺灣宜蘭地方法院刑事第二庭
                                            法  官  陳  嘉  年
右正本證明與原本無異。
如不服本判決，應於判決送達後十日內，向本院提出上訴狀。（應附繕本）
                                            書記官  詹  玉  惠
中    華    民    國      九十      年        四        月      十八    日
附錄本案論罪科刑法條全文
刑法第三百零六條第一項
無故侵入他人住宅、建築物或附連圍繞之土地或船艦者，處一年以下有期徒刑、拘役
或三百元以下罰金。
刑法第三百二十條第一項
意圖為自己或第三人不法之所有，而竊取他人之動產者，為竊盜罪，處五年以下有期
徒刑、拘役或五百元以下罰金。
刑法第三百二十一條第一項第三款
犯竊盜罪而有左列情形之一者，處六月以上五年以下有期徒刑：
三  攜帶兇器而犯之者。


司法院資訊處製作；財團法人民間司法改革基金會備份。
